【裁判字號】    98,上訴,1683
【裁判日期】    980428
【裁判案由】    毒品危害防制條例
【裁判全文】
臺灣高等法院刑事判決                98年度上訴字第1683號
上  訴  人
即  被  告  甲○○
上列上訴人因違反毒品危害防制條例案件，不服臺灣板橋地方法
院98年度訴字第527號中華民國98年3月25日第一審判決（起訴案
號：臺灣板橋地方法院檢察署98年度毒偵字第19號），提起上訴
，本院判決如下：
    主  文
上訴駁回。
    理  由
一、按不服地方法院之第一審判決而上訴者，應向管轄第二審之
    高等法院為之，上訴書狀應敘述具體理由，刑事訴訟法第36
    1條定有明文。 又第二審法院認上訴書狀未敘述理由或上訴
    有第362條前段之情形者，應以判決駁回之，同法第367條前
    段亦規定甚明。所謂不服第一審判決之具體理由，必係依卷
    內既有訴訟資料或提出新事證，指摘或表明第一審判決有何
    採證認事、用法或量刑等足以影響判決本旨之不當或違法，
    而構成應予撤銷之具體事由，始足當之。倘僅泛言原判決認
    定事實錯誤、違背法令、量刑失之過重或輕縱，而未依上揭
    意旨指出具體事由，或形式上雖已指出具體事由，然該事由
    縱使屬實，亦不足以認為原判決有何不當或違法者，皆難謂
    係具體事由，俾與第二審上訴制度在請求第二審法院撤銷、
    變更第一審不當或違法之判決，以實現個案救濟及節制濫行
    上訴之立法目的相契合。是倘上訴人之上訴書狀雖敘述上訴
    理由，惟並未具體敘述第一審判決有何不當或違法情形，即
    與未敘述具體理由無異，所為上訴，即非適法。
二、原判決認定上訴人即被告甲○○於民國97年12月11日上午7
    時許為警查獲採尿回溯26小時內之某時及同日凌晨0時許，
    在不詳地點及臺北縣林口鄉○○路540號14樓，分別施用第
    一級毒品海洛因及第二級毒品甲基安非他命各1次，因而各
    論處有期徒刑9月、5月（累犯），並定應執行有期徒刑1年
    ，扣案之海洛因4小包（驗餘淨重1.40公克）及甲基安非他
    命6 小包（驗餘淨重4.9895公克），均沒收銷燬，另裝盛海
    洛因之小外包裝袋4個、注射針筒1支及裝盛甲基安非他命之
    小外包裝袋6個，均沒收等情，已詳敘所憑證據與認定之理
    由。所為論斷，經核並無違誤，量刑亦屬允當。
三、上訴意旨略稱：伊目前每日至行政院衛生署桃園醫院附設療
    養院進行美沙冬替代療法之療程，正努力戒除毒品中，且依
    醫師開立之診斷書可知已有成效，足徵伊有戒除毒品決心，
    故原判決量刑過重，請求改判以利伊改悔向上云云。惟刑之
    量定，屬事實審法院得依職權自由裁量之事項，原判決既已
    審酌刑法第57條各款所列情狀，而未逾越法定刑度，且尚無
    違法或顯然失當之情。上訴人所指原判決量刑過重之理由，
    顯非依據卷內訴訟資料，具體指摘原判決於認定事實、適用
    法律或量刑等項，有何違法或不當。依上開說明，其上訴顯
    不合法律上程式，應予駁回，並不經言詞辯論為之。
據上論斷，應依刑事訴訟法第367條前段、第372條，判決如主文
。
中    華    民    國    98    年    4     月    28    日
                  刑事第二十二庭審判長法  官  何菁莪
                                      法  官  江振義
                                      法  官  李麗珠
以上正本證明與原本無異。
如不服本判決，應於收受送達後10日內向本院提出上訴書狀，其
未敘述上訴之理由者並得於提起上訴後10日內向本院補提理由書
（均須按他造當事人之人數附繕本）「切勿逕送上級法院」。
                                      書記官  陳禹任
中    華    民    國    98    年    4     月    29    日


司法院資訊處製作；財團法人民間司法改革基金會備份。
